臺灣板橋地方法院刑事判決　　　　　　　93年度交訴字第79號
公　訴　人　臺灣板橋地方法院檢察署檢察官
被　　　告　丙○○
選任辯護人　乙○○律師
上列被告因公共危險等案件，經檢察官聲請簡易判決處刑（93年
度偵字第10471 號），本院認不宜以簡易判決為之，改依通常程
序審理判決如下：
    主  文
丙○○從事業務之人，因業務上之過失傷害人，處有期徒刑月
。又駕駛動力交通工具肇事，致人受傷而逃逸，處有期徒刑玖月
。應執行有期徒刑拾月。
    事  實
一、丙○○係營業小客車司機，為從事駕駛業務之人，於民國92
    年7 月25日凌晨5 時45分許（檢察官聲請簡易判決處刑書誤
    載為5 時50分許），駕駛車牌號碼為MO-016號之營業小客車
    ，沿臺北縣中和市○○街往景安街方向行駛，途經臺北縣中
    和市○○街（聲請簡易判決處刑書誤載為明「義」街）11巷
    口時，本應注意車前狀況並隨時採取必要之安全措施，且當
    時天氣晴朗、光線為晨光、視距良好、路面乾燥、無缺陷及
    障礙物，復無不能注意之情事，竟疏於注意車前狀況，致其
    右前車頭撞擊正在前方行走之路人甲○○左側臀部，使甲○
    ○因而倒地受有頭部挫裂傷、右下肢挫瘀傷之傷害。詎丙○
    ○明知其肇事致人受傷，應查看被害人傷勢並採取救護或其
    他必要之措施，不得駛離，竟未停車查看甲○○之受傷情形
    或報警即逕行駛離現場，嗣經警方調閱社區監視器所攝得之
    現場畫面後，始循線查悉上情。
二、案經甲○○訴由臺北縣政府警察局中和分局報請臺灣板橋地
    方法院檢察署檢察官聲請簡易判決處刑，本院認不宜以簡易
    判決為之，改依通常程序審理。
    理  由
一、訊據被告丙○○固不否認於前揭時、地駕駛上開車輛行經事
    故地點，並因過失撞及被害人甲○○，使被害人倒地受有前
    開傷害等事實，惟矢口否認有肇事逃逸之犯行。辯稱：伊當
    時並不知道有撞到人，且事後立即與被害人達成和解，並無
    逃避責任之意思，伊未肇事逃逸云云。經查：
  (一)被告於前揭時、地駕駛上開車輛自後方撞及被害人甲○○之
    臀部，使甲○○倒地受有前開傷害等情，業據被告於本院審
    理中坦承不諱，核與證人程富磊於偵查中、證人即被害人甲
    ○○於本院審理中所證述之情節相符，且經本院當庭勘驗事
    故地點監視器轉錄光碟無訛（參見本院94年1 月5 日準備程
    序筆錄），並有現場圖、現場草圖、天主教耕莘醫院診斷證
    明書、行車執照各一紙、道路交通事故調查表二紙、監視器
    畫面翻拍照片七幀、現場及車損照片十二幀附卷可稽，自堪
    認為真實，合先敘明。
  (二)按駕駛人應注意車前狀況，並隨時採取必要之安全措施，道
    路交通安全規則第94條第3 項定有明文，被告駕駛汽車自應
    注意上述道路交通安全規定。而事發當時天氣晴朗、光線為
    晨光、視距良好、路面乾燥、無缺陷及障礙物等情，有前揭
    道路交通事故調查表在卷可按，並無不能注意之情事，被告
    自可預見被害人甲○○在前方行走，且有足夠時間採取必要
    之安全措施，詎被告竟疏未注意車前狀況以致肇事，並使被
    害人甲○○倒地受有前開傷害，其具有過失，至為灼然，且
    其過失與被害人甲○○所受傷害間，具有相當因果關係。本
    件經送臺灣省臺北縣區車輛行車事故鑑定委員會鑑定結果，
    亦同認被告「駕駛營小客車未注意車前狀況」為肇事原因，
    有該鑑定委員會93年3 月19日北鑑字第922173號鑑定意見書
    乙紙在卷足參。據此，被告所涉過失傷害部分之犯行，事證
    明確，堪予認定。
  (三)被告業已坦承其肇事後並未停車查看或採取報警等必要救護
    措施，核與證人程富磊於偵查中所證述之情節及本院當庭勘
    驗前揭監視器錄影光碟之結果相符，雖被告辯稱伊不知有撞
    倒人云云，惟查：
  被告所駕前揭營業小客車（計程車）之右前車頭係直接撞及
    被害人甲○○之左側臀部，並非從旁輕微擦撞，被害人並因
    而倒向右前方等情，有前述監視器錄影光碟翻拍照片在卷可
    參（93偵字第10471 號偵查卷第22、23頁，彩色照片參見檢
    察官於本院審理中所提補充理由書後附照片），被告於本院
    審理中既自稱：「當天沒有喝酒或吃藥，精神狀況也不是很
    疲勞」等語（參見本院94年1 月5 日準備程序筆錄），則以
    上述撞擊力道而言，衡情被告應當知悉車輛有撞到某種物體
    ，再由後照鏡中亦可進一步查知係撞倒路人，被告稱其不知
    道有撞到人云云，實難採信。
  證人季為國於本院審理中雖稱其於92年間搭乘被告所駕前開
    計程車經過事發地點時，並未見到被告駕車撞及他人等語（
    參見本院94年3 月1 日審理筆錄），然依證人季為國所述，
    僅記得係於92年間穿短袖時之季節搭乘被告之計程車，且僅
    搭乘過一次，詳細日期則不記得了等語觀之（參見前揭本院
    審理筆錄），則證人季為國究竟是否係於本件案發時間搭乘
    被告所駕之計程車，已值存疑；況由前揭監視器所攝得之畫
    面觀之，於統一超商（7-11）處之地面，亦無證人季為國所
    稱之一陀東西，而被告之計程車明顯撞及被害人甲○○之臀
    部，自稱坐於前座與被告交談之證人季為國，豈有可能不知
    道發生在眼前之事故？是縱使證人季為國所言屬實，其所搭
    乘被告計程車之時間，應非本件之案發時間，至為灼然，即
    無從據此為有利於被告之認定。
  綜上所述，被告所辯洵非可採，其肇事後未查看被害人傷勢
    ，以採取救護或其他必要之措施，即逕行駛離現場，是肇事
    逃逸部分之犯行，亦堪認定。
二、按被告為營業小客車之駕駛，業據其供承在卷，並有職業小
    型車駕駛執照影本乙份附卷可稽，為從事駕駛業務之人，核
    其所為，係犯刑法第284 條第2 項前段之業務過失傷害罪及
    同法第185 條之4 之肇事逃逸罪。駕駛人肇事逃逸係在其過
    失行為發生後為規避責任而另行起意之行為，故上開兩罪犯
    意各別，行為互殊，構成要件不同，應分論併罰之。本院爰
    審酌被告並無前科，素行尚可，有卷附臺灣高等法院被告全
    國前案紀錄表可按，其於視線良好之情形下，竟疏未注意車
    前狀況以致肇事之過失程度非淺，事後又逕行逃逸以避免責
    任，惡性非輕，被害人所受之傷勢尚非重大，及被告犯罪後
    雖與被害人達成和解，但始終否認肇事逃逸部分之犯行，不
    見悔意等一切情狀，分別量處如主文所示之刑，並合併定其
    應執行之刑，以示懲儆。
據上論斷，應依刑事訴訟法第452 條、第299 條第1 項前段，刑
法第185 條條之4 、第284 條第2 項前段、第51條第5 款，罰金
罰鍰提高標準條例第1 條前段，判決如主文。
本案經檢察官丁○○到庭執行職務。
中　　華　　民　　國　　94　　年　　3 　　月　　15　　日
                  交通法庭審判長法　官  陳  財  旺
                                法  官  李  幼  妃
                                法  官  張  紹  省
以上正本證明與原本無異。
如不服本判決應於送達後10日內向本院提出上訴狀。
                                書記官　周  雅  玲
中　　華　　民　　國　　94　　年　　3 　　月　　15　　日
附錄本案論罪科刑法條全文：
中華民國刑法第185條之4
駕駛動力交通工具肇事，致人死傷而逃逸者，處六月以上五年以
下有期徒刑。
中華民國刑法第284條第2項
從事業務之人，因業務上之過失傷害人者，處一年以下有期徒刑
、拘役或一千元以下罰金，致重傷者，處三年以下有期徒刑、拘
役或二千元以下罰金。
